zh-TW: 居家和庭園 > 裝飾用品 > 鳥類/野生動物餵食器配件: 防蟻盤; 餵食器清潔刷; 餵食器掛鉤; 餵食器桿子; 花蜜餵食器; 種子盤; 松鼠防護罩; 鳥類餵食器; 防雨遮罩
nb: Hjem og hage > Dekor > Tilbehør til fugle- og dyrematere: Maurgraver; Rengjøringsbørster for mateapparater; Innmatingskroker; Matestenger; Nektarmatere; Frøbrett; Ekornbeskyttelse; Fuglebur; Værbeskyttelse
lt-LT: Namai ir sodas > Dekoras > Paukščių lesyklėlių ir laukinių gyvūnų šėryklų priedai: Skruzdėlių grioviai; Lesyklėlių valymo šepetėliai; Lesyklėlių kabliai; Lesyklėlių stulpai; Nektaro tiektuvai; Sėklų padėklai; Apsaugos nuo voverių; Lašinių narveliai; Apsaugos nuo lietaus
it: Casa e giardino > Arredo > Accessori mangiatoie per uccelli e piccoli animali: Fossati per formiche; Spazzole per la pulizia delle mangiatoie; Ganci per alimentatore; Pali per alimentatore; Alimentatori di nettare; Vassoi per semi; Protezioni per scoiattoli; Gabbie di sugna; Protezioni per meteo
ro-RO: Casă și grădină > Decorațiuni > Accesorii pentru dispozitive pentru hrănire păsări și animale sălbatice: Șanțuri pentru furnici; Perii pentru curățarea dispozitivelor de hrănire; Cârlige pentru hrănire; Stâlpi pentru hrănire; Hrănitoare cu nectar; Tăvi pentru semințe; Protecții împotriva veverițelor; Cuști cu seu; Protecții împotriva intemperiilor
de: Heim & Garten > Dekoration > Zubehör für Futterspender: Ameisenschutzhaken; Reinigungsbürsten für Futterspender; Futterhaken; Futterspenderstange; Nektarfutterstation; Samenschalen; Eichhörnchenschutz; Futterspender mit Gitter; Regenschutz
bg-BG: Дом и градина > Декорация > Аксесоари за хранилки за птици и диви животни: Капани за мравки; Четки за почистване на хранилки; Закачалки за хранилки; Пилон за поставка на хранилки; Хранилки за птици хранещи се с нектар; Тави за семена; Защити срещу катерици; Хранилки за клетки за птици; Защита от атмосферни влияния
fi: Koti ja puutarha > Koristeet > Lintujen ja eläinten ruokinta-automaattien tarvikkeet: Muurahaiskeot; Ruokintalaitteen puhdistusharjat; Ruokinta-automaattien koukut; Ruokinta-automaattien pylväät; Nektaria sisältävät ruokinta-automaatit; Siemenalustat; Oravien estolaitteet; Talihäkit; Sääsuojat
sv: Hem och trädgård > Dekor > Tillbehör till djurmatare: Myrvallgravar; Rengöringsborstar för fågelmatare; Matarkrokar; Matarstolpar; Nektarmatare; Fröbrickor; Ekorrskydd; Talgbollar; Väderskydd
el: Σπίτι & κήπος > Διακόσμηση > Αξεσουάρ για ταΐστρες πουλιών και άγριων ζώων: Προστατευτικά εντόμων (για μυρμήγκια); Βούρτσες καθαρισμού ταϊστρών; Άγκιστρα ταΐστρας; Στύλοι για ταΐστρες; Ταΐστρες νέκταρ; Δίσκοι σπόρων; Προστατευτικά σκίουρων; Κλουβιά τύπου Suet; Προστατευτικά από τις καιρικές συνθήκες
ru: Дом и сад > Декор > Аксессуары для кормушек для птиц, диких животных и насекомых: Защита от муравьев; Щетки для чистки кормушек; Крючки для кормушек; Столбы для кормушек; Кормушки для колибри; Лотки для семечек; Защита от белок; Кормушки-клетки; Защита от дождя и снега
zh-CN: 家居与园艺 > 装饰 > 鸟类/野生动物喂食器配件: 防蚂蚁钩; 喂食器清洁刷; 喂食钩; 喂食杆; 花蜜喂食器; 种子盘; 防松鼠罩; 板油笼; 恶劣天气防护罩
da: Hjem og have > Indretning > Dyrefodring – tilbehør: Myregrave; Børster til rensning af foderautomater; Foderkroge; Foderpæle; Foderautomater med nektar; Frøbakker; Egernvagter; Fuglefoderholdere; Vejrvagter
fr: Maison et jardin > Décorations > Accessoires de mangeoires à oiseaux et animaux sauvages: Pièges à fourmis; Brosses de nettoyage pour mangeoires; Crochets pour mangeoires; Poteaux pour mangeoires; Mangeoires à nectar; Plateaux de graines; Mangeoires anti-écureuils; Cages à suif; Protège-intempéries
th: บ้านและสวน > ของประดับตกแต่ง > อุปกรณ์ที่ให้อาหารนกและสัตว์ป่า: คูน้ำมด; แปรงทำความสะอาดเครื่องให้อาหาร; ตะขอที่ให้อาหาร; เสาที่ให้อาหาร; เครื่องป้อนน้ำหวาน; ถาดใส่เมล็ด; ฝากันกระรอก; กรงป้อนอาหาร; ที่ป้องกันสภาพอากาศ
tr: Ev ve Bahçe > Dekor > Kuş ve Vahşi Hayvan Yemlik Aksesuarları: Karınca Hendekleri; Yemlik Temizleme Fırçaları; Besleyici Kancaları; Besleyici Direkleri; Nektar Besleyiciler; Tohum Tepsileri; Sincap Muhafızları; Süet Kafesleri; Hava Muhafızları
pl: Dom i ogród > Ozdoby > Akcesoria do karmników ogrodowych: Fosy dla mrówek; Szczotki do czyszczenia karmników; Haki na karmnik; Słupki na karmnik; Karmniki na nektar; Tacki na nasiona; Zabezpieczenia przed wiewiórkami; Klatki na łój; Osłony pogodowe
es: Casa y jardín > Decoración > Accesorios de comederos para pájaros: Hormigueros; Cepillos para limpieza de comederos; Ganchos de comedero; Postes de alimentación; Comederos de néctar; Bandejas de semillas; Protectores para ardillas; Jaulas de sebo; Protectores contra la intemperie
cs: Dům a zahrada > Bytové doplňky a dekorace > Příslušenství ke krmítkům: Zábrany proti mravencům; Kartáčky na čištění krmítek; Háčky ke krmítkům; Tyče ke krmítkům; Nektarová krmítka; Misky na semínka; Ochrany proti veverkám; Klece na zavěšení loje; Ochrany před povětrnostními vlivy
sl-SI: Dom in vrt > Dekoracija > Dodatki za krmilnice za ptice in divje živali: Pasti za mravlje; Ščetke za čiščenje hranilnikov; Obešalniki za krmilnice; Drogovi za krmilnice; Hranilnice za nektar; Pladnji za semena; Varovala pred vevericami; Mrežice za lojne pogače; Zaščitni pokrovi
ko: 가정/원예 용품 > 실내 장식 > 새/야생동물 먹이통 부대용품: 개미 방지 트랩; 급이기 청소 브러시; 먹이통 후크; 먹이통 기둥; 과즙 먹이통; 씨앗 트레이; 다람지 방지 용품; 모이용 케이지; 모이통용 우산
en: Home & Garden > Decor > Bird & Wildlife Feeder Accessories: Ant Moats; Feeder Cleaning Brushes; Feeder Hooks; Feeder Poles; Nectar Feeders; Seed Trays; Squirrel Guards; Suet Cages; Weather Guards
nl: Huis en tuin > Decoratie > Accessoires voor voerbakken voor vogels en wild: Mierengrachten; Reinigingsborstels voor voederbakken; Haken voor voerbakken; Palen voor voerbakken; Nectarvoerbakken; Zaadbakken; Eekhoornbeschermers; Vetkooien; Weerbeschermers
sk-SK: Dom a záhrada > Dekorácie > Príslušenstvo pre kŕmidlá pre vtáky a divú zver: Pasce na mravce; Kefky na čistenie kŕmidiel; Kŕmidlá na háčikoch; Stojanové kŕmidlá; Kŕmidlá pre kolibríkov; Zásobníky na semená; Ochrana kŕmidla pred veveričkami; Klietky s lojom; Ochrana pred poveternostnými vplyvmi
hr-HR: Dom i vrt > Dekoracije > Pribor za hranilice za ptice i divlje životinje: Mravlji tuneli; Četke za čišćenje hranilica; Kuke za hranilicu; Štapovi za hranilicu; Hranilice s nektarom; Posude za sjeme; Zaštita od vjeverica; Otvorene hranilice; Zaštite od vremenskih prilika
vi: Nhà và vườn > Trang trí > Phụ kiện đồ cho chim và động vật hoang dã ăn: Hào kiến; Bàn Chải Vệ Sinh Bình Sữa; Móc dụng cụ cho ăn; Cột treo dụng cụ cho ăn; Dụng cụ cho ăn mật hoa; Khay gieo hạt; Vật dụng chặn sóc; Lồng mỡ thận; Chụp bảo vệ trong thời tiết xấu
pt-PT: Casa e jardim > Decoração > Acessórios para comedouros de pássaros e vida selvagem: Fossos de formigas; Escovas de limpeza para comedouros; Ganchos para alimentador; Vara para alimentador; Alimentadores de beija-flor; Tabuleiros de sementes; Defletores de esquilos; Comedouros de gaiola para pássaros; Proteções meteorológicas
ja: ホーム・ガーデン > インテリア・エクステリア > 庭用餌箱関連用品: アリ堀; フィーダークリーニングブラシ; フィーダーフック; フィーダーポール; ネクターフィーダー; シードトレイ; リスガード; スエットケージ; ウェザーガード
pt-BR: Casa e jardim > Decoração > Acessórios para alimentadores de aves: Fossos de formigas; Escovas para limpeza de comedouros; Ganchos para alimentadores; Postes para alimentadores; Alimentadores de néctar; Bandejas de sementes; Anti-esquilos; Cestas de sebo; Protetores contra intempéries
hu: Otthon és kert > Dekoráció > Madár- és vadetető-kiegészítők: Hangyaárkok; Etetőtisztító kefék; Etetőhorgok; Etetőrudak; Nektáretetők; Vetőmag-tálcák; Mókusőrök; Faggyúketrecek; Időjárásőrök